【裁判字號】    95,易,639
【裁判日期】    951120
【裁判案由】    竊盜
【裁判全文】
臺灣屏東地方法院刑事判決               95年度易字第639號
公  訴  人  臺灣屏東地方法院檢察署檢察官
被      告  甲○○
            乙○○
上列被告因竊盜案件，經檢察官提起公訴（95年度偵字第5105、
5788號），被告於本院準備程序中就被訴事實為有罪之陳述，經
本院告知簡式審判程序意旨，並聽取公訴人及被告之意見後，本
院合議庭裁定改由受命法官獨任依簡式審判程序審理，判決如下
：
    主  文
甲○○竊盜，處有期徒刑參月；又竊盜，處有期徒刑參月；又攜
帶兇器踰越牆垣竊盜，處有期徒刑柒月，扣案之鐵剪壹支沒收之
，應執行有期徒刑壹年。
乙○○收受贓物，累犯，處有期徒刑伍月，如易科罰金以新臺幣
壹仟元折算壹日。
    事  實
一、乙○○前因竊盜案件，於民國92年1 月28日經本院91年度易
    字第1100號判決，判處有期徒刑5 月確定，於92年9 月18日
    執行完畢。
二、甲○○意圖為自己不法之所有，於95年8 月12日凌晨零時許
    ，在屏東縣屏東市○○路13號好樂迪ＫＴＶ前，見丙○○使
    用之車號PL8—255號重型機車置於該處無人看管，且鑰匙插
    於機車上未拔取，竟以該鑰匙發動該機車後加以竊取，得手
    後隨即離去；詎乙○○明知該機車為甲○○竊取所得之贓車
    ，竟基於收受贓物之犯意，於95年8 月21日下午4 時許，在
    屏東縣長治鄉○○村○○路42號巨客超商，向甲○○商借該
    機車騎用而收受之，嗣於同日下午6 時10分許，乙○○騎乘
    該機車行經屏東縣屏東市○○路與建豐路路口時，為警發覺
    該機車為贓車，經尾隨至屏東縣長治鄉○○村○○巷路旁時
    當場查獲。
三、甲○○基意圖為自己不法所有之犯意，於95年9 月20日凌晨
    一時許，在屏東縣屏東市○○路115 巷11弄18號前，見戊○○所有之車號RZG—459 號輕型機車置於該處無人看管，竟
    持路邊撿拾之鑰匙打開該機車鎖頭後再發動機車後加以竊取
    ，得手後並即離去。
四、甲○○基於意圖為自己不法所有之犯意，於95年9 月22日上
    午10時許，騎乘上開車號RZG —459 號輕型機車，並攜帶其
    所有客觀上足認係兇器之鐵剪1 支，前往屏東縣長治鄉○○
    村○○路13巷12號丁○○之豬舍，攀爬圍牆進入豬舍內，竊
    取丁○○所有之東元牌飼料馬達1 台，得手後正欲離去之際
    ，為警據報到場而當場查獲。
五、案經屏東縣警察局屏東分局報告臺灣屏東地方法院檢察署檢
    察官偵查起訴。
    理  由
一、本案被告甲○○、乙○○所犯之罪，均非法定刑為死刑、無
    期徒刑或最輕本刑3 年以上有期徒刑之罪，亦非高等法院管
    轄第一審之案件，而被告於本院準備程序中就被訴事實已為
    有罪之陳述，本院合議庭乃依刑事訴訟法第273 條之1 第1
    項規定，裁定由受命法官獨任進行簡式審判程序。又簡式審
    判程序之證據調查，依刑事訴訟法第273 條之2 規定，不受
    同法第159 條第1 項審判外陳述排除之限制，再被告對於卷
    內之各項證據，亦不爭執證據能力，故卷內所列之各項證據
    ，自得作為證據，先予敘明。
二、經查，上開犯罪事實，業據被告甲○○、乙○○於警詢、偵
    查中及本院審理時坦承不諱，且經被害人丙○○、戊○○、
    丁○○於警詢中指訴綦詳，並經證人江義揚於警詢中證述明
    確，此外，並有扣案之車號PL8 —255 號重型機車、車號
    RZG —459 號輕型機車、飼料馬達（該等扣案物品均已由被
    害人領回）、鐵剪及扣押筆錄、扣押物品目錄表、贓物認領
    保管單等件以及照片14張以資佐證，足見被告甲○○、乙○○之自白應與事實相符，應堪採信。從而，本件事證已臻明
    確，被告甲○○、乙○○之犯行應堪認定。
三、核被告甲○○兩次偷竊機車之行為，均係犯刑法第320 第1
    項竊盜罪。又按所謂兇器，其種類並無限制，凡客觀上足以
    對人之生命、身體安全構成威脅，具危險性之物品均屬之，
    且只須行竊時攜帶即為已足，不以行為人初有行兇之意圖為
    必要。查被告甲○○前往竊取飼料馬達時所攜帶之鐵剪，有
    照片2 張在卷可稽，觀之該照片可知該鐵剪顯然具有堅硬銳
    利之特性，其足對人之生命、身體安全構成威脅，客觀上具
    有危險性，應屬刑法第321 條第1 項第3 款所稱兇器之一種
    。核被告甲○○攜帶可作為兇器使用之鐵剪，攀爬屏東縣長
    治鄉○○村○○路13巷12號丁○○之豬舍之圍牆，進入豬舍
    內，竊取丁○○所有之東元牌飼料馬達1 台之犯行，係犯刑
    法第321 條第1 項第2 款、第3 款攜帶兇器踰越牆垣竊盜罪
    。被告甲○○上開三次竊盜犯行，犯意各別，應予分論併罰
    。另被告乙○○所為，則係犯刑法第349 條第1 項收受贓物
    罪。被告乙○○前因竊盜案件，於92年1 月28日經本院91年
    度易字第1100號判決，判處有期徒刑5 月確定，於92年9 月
    18日執行完畢等情，有臺灣高等法院被告前案紀錄表附卷可
    稽，其上開刑之執行完畢後，於5 年內故意再犯本件有期徒
    刑以上之罪，為累犯，依刑法第47條第1 項之規定加重其刑
    。爰審酌被告甲○○未曾受有期徒刑之宣告，有臺灣高等法
    院被告前案紀錄表可稽，其素行尚佳；其年紀尚輕，竟不思
    努力工作，一再犯竊盜罪，且其所竊取之物品，價值匪淺，
    對於社會大眾之財產安全具有相當之危害性；其犯罪後坦承
    犯行，犯後態度良好等一切情狀，就其三次竊盜犯行，各量
    處主文第1 項所示之刑，並定其應執行之刑。又被告乙○○
    ，則有妨害家庭及竊盜等犯罪前科，有臺灣高等法院被告前
    案紀錄表可稽，其素行不佳，此次又貪圖一時之方便，而收
    受使用被告甲○○竊取所得之贓車，自具有相當之可責性，
    惟其犯後已認罪坦承犯行，犯後態度良好等一切情狀，量處
    如主文第2 項所示之刑，併諭知易科罰金之折算標準。另扣
    案之鐵剪1 支，則為供被告甲○○犯罪所用之物，且為其所
    有，依刑法第38條第1 項第2 款規定，宣告沒收之。
據上論斷，應依刑事訴訟法第273 條之1 第1 項、第299 條第1
項前段，刑法第320 條第1 項、第321 條第1 項第2 款、第3 款
、第47條、第41條第1 項、第51條第5 款、第38條第1 項第2 款
，判決如主文。
本案經檢察官靳隆坤到庭執行職務
中    華    民    國    95    年    11    月    20    日
                  刑事第四庭    法  官  王炳人
以上正本證明與原本無異。
如不服本判決應於收受本判決送達後十日內向本院提出上訴書狀
，其未敘述上訴理由者，並得於提起上訴後十日內向本院補提理
由書狀（均須按他造當事人之人數附繕本）「切勿逕送上級法院
」
中    華    民    國    95    年    11    月    21    日
                                書記官  潘豐益
附錄本判決論罪科刑法條全文
刑法第320條第1項：
意圖為自己或第三人不法之所有，而竊取他人之動產者，為竊盜
罪，處5年以下有期徒刑、拘役或5百元以下罰金。
刑法第321條第1項第2、3款：
犯竊盜罪而有下列情形之一者，處6 月以上、5 年以下有期徒刑
：
二、毀越門扇、牆垣或其他安全設備而犯之者。
三、攜帶兇器而犯之者。
刑法第349條第1項：
收受贓物者，處3年以下有期徒刑、拘役或5百元以下罰金。


司法院資訊處製作；財團法人民間司法改革基金會備份。
